臺灣臺北地方法院刑事判決
111年度審易字第1426號
公  訴  人  臺灣臺北地方檢察署檢察官
被      告  陳聰明


上列被告因竊盜案件，經檢察官提起公訴（111年度偵字第14898
號），本院判決如下：
    主  文
乙○○無罪。
    理  由
一、公訴意旨略以：被告乙○○意圖為自己不法之所有，於民國11
    1年1月6日凌晨2時14分許，先至新北市板橋區統一超商龍翠
    門市提款機前，拉下口罩提款後，於51分許，在新北市板橋
    區文化路2段及雙十路口，搭乘案外人何國棟駕駛之車牌號
    碼000-00號營業小客車，至新北市新店區精忠路空軍公墓前
    下車，徒步至國盛電器股份有限公司（下稱國盛公司）位在
    新北市○○區○○路0○0號之工廠（下稱本案工廠），進而越過
    設有牆垣、保全人員之安全設備而進入工廠後，徒手竊取交
    聯PE電纜250MW之電纜1綑後離去；乙○○於翌（7）日凌晨3時
    許，另意圖為自己不法之所有，先搭乘案外人楊德賢駕駛之
    車牌號碼000-00號營業小客車至上開公墓前下車，又徒步並
    越過上址安全設備再次進入工廠內，復徒手竊取交聯PE電纜
    250MW之電纜1綑，欲離去時，適為保全人員發現，遂將前開
    電纜又丟於地上而逃離現場，嗣國盛公司提供監視錄影報警
    處理，始循線查獲上情。因認被告各均涉犯刑法第321條第1
    項第2款越過門及安全設備而竊取財物之加重竊盜罪嫌等詞
    。
二、按法院認為應科拘役、罰金或應諭知免刑或無罪之案件，被
    告經合法傳喚無正當理由不到庭者，得不待其陳述逕行判決
    ，刑事訴訟法第306條定有明文。被告乙○○經合法傳喚，於
    本院111年8月29日審理程序無正當理由不到庭，亦未在監在
    押，有本院送達證書、刑事報到單、被告個人戶籍資料（完
    整姓名）查詢結果及臺灣高等法院被告前案紀錄表在卷可查
    ，而本院斟酌本案情節，認本案係應諭知無罪之案件，揆諸
    前揭規定，爰不待被告到庭陳述，逕行一造辯論判決，先予
    敘明。而依法院審理之結果認不能證明被告犯罪而為無罪之
    諭知者，無刑事訴訟法第154條第2項所謂應依證據認定之犯
    罪事實之存在，判決書僅須記載主文及理由，而理由內記載
    事項，為法院形成主文所由生之心證，其論斷僅要求與卷內
    所存在之證據資料相符，或其論斷與論理法則無違，通常以
    卷內證據資料彈劾其他證據之不具信用性，或各該證據無法
    證明檢察官起訴之事實存在，所使用之證據並不以具有證據
    能力之證據為限。準此，此部分既屬不能證明被告犯罪而為
    無罪判決（詳後述），依上說明，爰無庸論述所援引證據之
    證據能力。
三、而認定不利於被告之事實，須依積極證據，苟積極證據不足
    為不利於被告事實之認定時，本於無罪推定原則，應為有利
    於被告之認定，更不必有何有利之證據；且無論為直接證據
    或間接證據，均須達於通常一般之人均不致於有所懷疑，而
    得確信其為真實之程度，始得據為有罪之認定，倘其證明尚
    未達到此一程度，而有合理之懷疑存在時，致無從形成有罪
    之確信，即不得遽為不利於被告之認定（最高法院76年台上
    字第4986號判例意旨參照）。被告否認犯罪所持之辯解，縱
    無可取，仍不得因此資以為反證其犯罪之論據；如無積極證
    據足以證明其犯罪行為，自不能以推測或擬制之方法，以為
    裁判基礎。
四、公訴意旨認被告涉犯前開罪嫌，無非係以被告於偵查中之供
    述、告訴代理人即國盛公司職員甲○○（起訴書誤載為李春芳
    ，應予更正）、證人即計程車司機何國棟、楊德賢於偵查中
    之證述、統一超商提款機暨本案工廠監視錄影截圖、被告持
    用之手機門號基地台查詢結果表為其主要論據。訊據被告於
    警詢時堅詞否認有何加重竊盜犯行，並辯稱：我的工作與墳
    墓相關，1月6日我是坐計程車去新店區空軍公墓旁查看墳墓
    樣式，我沒有去本案工廠行竊，1月7日凌晨我忘記我在幹嘛
    ，我其實去過空軍公墓很多次，都是去探勘現場墳墓的狀況
    等詞。
五、經查：
  ㈠111年1月6日凌晨被訴加重竊盜部分：
　　據卷內證人即計程車司機何國棟於偵查中之證述及統一超商
    提款機錄影截圖，並參酌被告之警詢供述，雖可認被告有於
    當日凌晨2時14分許，至新北市板橋區統一超商龍翠門市提
    款機提款後，在新北市板橋區文化路2段及雙十路口，拖著
    小拖車搭乘證人何國棟所駕計程車至新北市新店區精忠路空
    軍公墓前下車，然被告下車後之去向為何，未見卷內有何積
    極證據可資佐參，所謂「涉嫌人步行行經經忠路後前往國盛
    （卷內誤載為晃盛）電器公司」云云之照片（偵字卷第63、
    65、67頁），亦經告訴代理人於本院審理時經本院提示照片
    後確認該建築物大門樣式非屬本案工廠（見審易字卷第64頁
    ），則該部分之敘述已嫌速斷，而所謂「涉嫌人進入國盛（
    卷內誤載為晃盛）電器公司行竊」之照片（見偵字卷第43、
    45頁），照片顯示時間為2時51分，不但已與被告於空軍公
    墓下車之時間相距40分鐘之久，且該照片內人影極小又模糊
    ，身型、性別、穿著等任何特徵都無法辨認，完全不能辨識
    人別，也未見該人影有拖著拖車，自難遽認被告有為此部分
    加重竊盜行為。至於被告之辯詞縱無可採，仍不得憑此為反
    證其確有成立本罪之餘地。　　　
  ㈡111年1月7日凌晨被訴加重竊盜部分：
    依卷內持用之手機門號基地台查詢結果表，僅顯示被告持用
    之手機門號0000000000號有於該日凌晨1時9分在基地台位置
    新北市○○區○○街00巷00號4樓頂附近收簡訊（見偵字卷第175
    頁），無足證明被告其後有前往本案工廠。且證人即計程車
    司機楊德賢於偵查中證稱當日凌晨其載送前往空軍公墓之該
    名乘客於乘車前與其聯繫之手機門號為0000000000號（見偵
    字卷第33頁），核與被告前揭持用手機門號不同，又證人楊
    德賢警詢時所指認之該名乘客亦非被告，有指認紀錄表可參
    （見偵字卷第35、103至107頁），更難認被告有搭乘證人楊
    德賢之計程車前往案發地點。而卷內所謂「涉嫌人步行行經
    經忠路後前往國盛（卷內誤載為晃盛）電器公司」云云之照
    片（偵字卷第87至97頁），除經告訴代理人於本院審理時經
    本院提示照片後確認該建築物大門樣式非屬本案工廠之外，
    所攝得之人影，不但與所謂「涉嫌人再度進入國盛（卷內誤
    載為晃盛）電器公司行竊」之照片所攝得之人影（見偵字卷
    第47頁）同樣模糊不清而無法辨識特徵及人別之外，照片顯
    示時間亦相差1小時之久，自不能認定被告有為此部分加重
    竊盜行為。
六、綜上所述，公訴人所提證據，不足為被告確有上開被訴犯行
    之積極證明，所指證明方法，亦無從說服法院形成被告有罪
    之心證，屬不能證明被告犯罪，依法自應為無罪之諭知。
據上論斷，應依刑事訴訟法第301條第1項，判決如主文。
本案經檢察官蕭惠菁提起公訴，檢察官黃耀賢到庭執行職務。
中　　華　　民　　國　　111 　年　　9 　　月　　28　　日
　　　　　　　　　刑事第二十庭  法　官　賴鵬年
上正本證明與原本無異。 
如不服本判決應於收受送達後20日內向本院提出上訴書狀，並應
敘述具體理由；其未敘述上訴理由者，應於上訴期間屆滿後20日
內向本院補提理由書（均須按他造當事人之人數附繕本）「切勿
逕送上級法院」。告訴人或被害人如對於本判決不服者，應具備
理由請求檢察官上訴，其上訴期間之計算係以檢察官收受判決正
本之日期為準。 因疫情而遲誤不變期間，得向法院聲請回復原
狀。
                                書記官  林意禎
中　　華　　民　　國　　111 　年　　9 　　月　　28　　日